# 请教陈版大神，融资出租的房地产到底应按什么准则核算？

提问人：zhuchekjss 时间：2022-01-02 22:18:04
请教陈版大神，对于融资出租的房地产，出租方到底应按投资性房地产准则核算，还是应按租赁准则核算？

回答人：chenyiwei
房地产出租构成融资租赁的，则该租赁资产需终止确认，不再确认为出租人的资产，出租人仅确认租赁应收款和未担保余值。